臺灣新竹地方法院民事小額判決
110年度竹東小字第100號
原      告  林銀貴  
被      告  廖大川  


上列當事人間損害賠償事件，本院於民國110年7月30日辯論終結
，判決如下：
    主  文
被告應給付原告新臺幣叁萬元，及自民國一一０年五月二十四日
起至清償日止，按年息百分之五計算之利息。
訴訟費用新臺幣壹仟元由被告負擔。
本判決得假執行。
    爭執事項之理由要領
一、按因故意或過失不法侵害他人之權利者，負損害賠償責任。
    不法侵害他人之身體、健康、名譽、自由、信用、隱私、貞
    操，或不法侵害其他人格法益而情節重大者，被害人雖非財
    產上之損害，亦得請求賠償相當之金額。民法第184條第1項
    前段、第195條第1項分別定有明文。查被告係故意傷害原告
    ，致原告受有臉部、頸部即右側手肘擦傷之傷害，則原告本
    於侵權行為之法律關係，請求被告賠償非財產上之損害，自
    屬有據。
二、按不法侵害他人之人格權，被害人受有非財產上損害，請求
    加害人賠償相當金額之慰撫金時，法院對於慰撫金之量定，
    應斟酌實際加害情形、所造成之影響、被害人痛苦之程度、
    兩造之身分地位經濟情形及其他各種狀況，以核定相當之數
    額（最高法院47年度台上字第1221號、51年度台上字第223
    號判例意旨參照）。經查，本院審酌被告係故意傷害原告，
    致原告受有上開傷害，堪認使原告精神上受有相當程度之痛
    苦。又原告為工專畢業，現擔任社區總幹事，家庭經濟狀況
    普通，名下財產有1輛汽車，108年度所得總額為新台幣（下
    同）277,200元；被告為高中畢業，現無業，經濟狀況勉持
    ，名下財產總額新台幣（下同）2,000元，108年度所得總額
    為65,812元，此業據原告所陳明，並有本院依職權所調取之
    兩造稅務電子閘門財產所得調件明細表及臺灣新竹地方檢察
    署109年度偵字第4420號偵查卷案卷在卷可佐，而綜據兩造
    之學經歷、社會地位、經濟狀況等一切情狀，認原告請求被
    告給付非財產上之損害30,000元，尚屬相當，應予准許。
三、綜上，原告基於侵權行為損害賠償之法律關係，請求被告給
    付30,000元，及自起訴狀繕本送達翌日起至清償日止按年息
    5%計算之利息範圍內，為有理由，應予准許，並應依職權宣
    告假執行。
中    華    民    國   110    年     8    月    13   日
                  竹東簡易庭    法  官  汪銘欽
以上正本係照原本作成。
如對本判決上訴，非以其違背法令為理由不得為之，且須於判決
送達後二十日內以上訴狀記載上訴理由向本院提出上訴狀。如委
任律師提起上訴者，應一併繳納上訴審裁判費。
中    華    民    國   110    年     8    月    13   日
                                書記官  周育瑜
附錄：
一、民事訴訟法第436條之18第1項：
    （小額訴訟程序）判決書得僅記載主文，就當事人有爭執事
    項，於必要時得加記理由要領。
二、民事訴訟法第436條之24第2項：
    對於小額程序之第一審裁判上訴或抗告，非以其違背法令為
    理由，不得為之。
三、民事訴訟法第436條之25：
    上訴狀內應記載上訴理由，表明下列各款事項：
    (一)原判決所違背之法令及其具體內容。
    (二)依訴訟資料可認為原判決有違背法令之具體事實。